# 求助陈版：急急！！

提问人：1980ldy 时间：2021-09-16 08:05:04
陈版：A公司股东提供给其 1000 万元无息借款，可以随时要求A公司归还：
A公司收到借款时：
借：银行存款 1000
贷：其他应付款 1000
每年参照银行借款利率：
借：财务费用
贷：资本公积
请问陈版，是这样处理吗？由于可以随时要求A公司还款，这个同期银行借款利率如何确定？

回答人：chenyiwei
理论上，对于股东可以随时要求被投资企业还款的资金拆借，且确实无法合理估计借款期限的，其公允价值即等于股东随时有权要求收回的金额，此时对该种模式可以不确认利息支出。如果同步确认利息支出和资本公积的，则根据合理预计的借款期限对应的市场利率确定。